臺灣臺北地方法院刑事判決
110年度簡上字第104號
上  訴  人
即  被  告  李敏奎


上列上訴人即被告因傷害案件，不服本院中華民國110年5月27日
110年度簡字第922號第一審刑事簡易判決（聲請簡易判決處刑案
號：110年度偵字第11719號），提起上訴，本院管轄之第二審合
議庭判決如下：
    主      文
上訴駁回。
    事實及理由
一、本案經本院審理結果，認原審判決認事用法及量刑均無不當
    ，應予維持，除證據部分應補充被告李敏奎於本院審理時之
    自白（見本院110年度簡上字第104號卷【下稱簡上卷】二第
    27頁、第30頁）外，其餘均引用如附件第一審刑事簡易判決
    書所記載之事實、證據及理由。
二、被告上訴意旨略以：原審量刑過重，我有意願和解等語。
三、經查：
  ㈠量刑之輕重，係事實審法院得依職權自由裁量之事項，茍已
    斟酌刑法第57條各款所列情狀而未逾越法定刑度，則不得遽
    指為違法；又刑罰之量定屬法院自由裁量之職權行使，但仍
    應審酌刑法第57條所列各款事由及一切情狀，為酌量輕重之
    標準，並非漫無限制，在同一犯罪事實與情節，如別無其他
    加重或減輕之原因，下級法院量定之刑，亦無過重或失輕之
    不當情形，則上級法院對於下級法院之職權行使，原則上應
    予尊重（最高法院72年台上字第6696號、75年台上字第7033
    號判例意旨參照）。由上可知，法律固賦予法官自由裁量權
    ，但此項裁量權之行使，並非得以恣意為之，仍應受一般法
    律原則之拘束，苟無濫用裁量權、違反比例原則、重要量刑
    事由未予斟酌之情事，尚難謂有違法或不當之處。
  ㈡原審經審理結果，認被告犯罪事證明確，因而適用刑事訴訟
    法第449條第1項前段、第3項，刑法第277條第1項、第41條
    第1項前段，刑法施行法第1條之1第1項等規定，並審酌被告
    因故而與告訴人陳映辰發生爭執，不思理性溝通解決並克制
    情緒，竟徒手毆打告訴人，致告訴人受有左臉頰及左耳挫傷
    、左肘挫傷及擦傷、右腕擦傷等傷害，顯見其自我情緒管理
    能力及尊重他人身體法益之法治觀念欠佳，所為並非可取，
    被告犯後坦承犯行，併參以其於警詢中自陳其為碩士畢業之
    智識程度、家庭經濟狀況小康、職業為商（見110年度偵字
    第11719號卷第5頁之警詢筆錄「受詢問人」欄），暨衡以被
    告之犯罪動機、目的、手段、告訴人所受傷勢等一切情狀，
    就被告所犯傷害罪，量處拘役40日，並諭知易科罰金之折算
    標準，經核認事用法均無違誤，量刑尚屬妥適，並未逾越法
    律規定之範圍，亦無濫用權限之情事，難謂有何違法可言。
    又被告雖於本院審理時稱其有意願和解，但告訴人已當庭表
    示：本案我沒有和解的意願，請法官依法判決，我認為被告
    還是要接受處罰等語（見簡上卷二第27頁），是本案量刑基
    礎並無任何變更，被告所指上情，並不足以動搖原判決認定
    之結果，故被告以量刑過重為由提起上訴，並無理由，應予
    駁回。
據上論斷，應依刑事訴訟法第455條之1第1項、第3項、第368 條
、第373條，判決如主文。
本案經檢察官王繼瑩聲請簡易判決處刑，檢察官張友寧到庭執行
職務。
中　　華　　民　　國　　110 　年　　10　  月　　14　　日
　　　　　　　　　刑事第五庭審判長法　官　李小芬

                                  法  官  林虹翔
                                  
                                  法  官  林志洋
上正本證明與原本無異。
不得上訴。
                                  書記官  許婉如
中　　華　　民　　國　　110 　年　　10　  月　　14　　日